【裁判字號】    90,易緝,43
【裁判日期】    900607
【裁判案由】    毒品危害防制條例
【裁判全文】
臺灣桃園地方法院刑事判決                            九十年度易緝字第四三號
    公  訴  人  臺灣桃園地方法院檢察署檢察官
    被      告  甲○○
右列被告因違反毒品危害防制條例案件，經檢察官提起公訴（八十九年度毒偵緝字第
一五０號），本院判決如左：
    主  文
甲○○施用第二級毒品，處有期徒刑月，如易科罰金，以佰元折算壹日。扣案之
第二級毒品安非他命壹包（毛重零點伍公克）沒收銷燬之，吸食器壹組沒收。
    事  實
一、甲○○曾於民國八十七年間因施用毒品案件，經裁定送觀察、勒戒後，認無繼續
    施用毒品之傾向，由臺灣高等法院於八十八年八月三十一日以八十八年度上易字
    第一八七號案件判決免刑確定。又於八十八年間再因施用毒品案件，經本院裁定
    送觀察、勒戒後，亦認無繼續施用毒品之傾向，而由臺灣桃園地方法院檢察署檢
    察官於八十九年一月二十日以八十九年度毒偵緝字第一三號、第一四號案件為不
    起訴處分確定。詎甲○○仍不知省悟，又於八十九年一月二十一日晚間七、八時
    許，在停於桃園縣中壢市龍岡橋旁之某便利商店前之車上，施用第二級毒品安非
    他命一次。嗣於八十九年一月二十二日凌晨零時五十分許，在桃園縣中壢市○○
    路十四號前為警查獲，並扣得其所有之第二級毒品安非他命一包（毛重０．五公
    克）及供施用安非他命所用之吸食器一組。
二、案經桃園縣警察局中壢分局報請臺灣桃園地方法院檢察署檢察官偵查起訴。
    理  由
一、右揭事實，業據被告甲○○於本院審理時坦承不諱（見本院九十年三月十九日訊
    問筆錄、同年五月二十四日審判筆錄），並有前揭第二級毒品安非他命一包（毛
    重０．五公克）及吸食器一組扣案可資佐證，且被告於前開時地被查獲後，所採
    集之尿液，經送請桃園縣衛生局檢驗，及再送請法務部調查局複驗結果，均檢出
    有甲基安非他命陽性反應，此有桃園縣衛生局八十九年二月十一日不法藥物尿液
    檢定書及法務部調查局八十九年四月十八日檢驗通知書各一紙附卷可稽，足徵被
    告前開施用毒品之自白與事實相符，堪予採信。又被告前於八十七年間因施用毒
    品案件，經裁定送觀察、勒戒後，認無繼續施用毒品之傾向，由臺灣高等法院於
    八十八年八月三十一日以八十八年度上易字第一八七號案件判決免刑確定；又於
    八十八年間再因施用毒品案件，經本院裁定送觀察、勒戒後，亦認無繼續施用毒
    品之傾向，而由臺灣桃園地方法院檢察署檢察官於八十九年一月二十日以八十九
    年度毒偵緝字第一三號、第一四號案件為不起訴處分確定等情，有前開八十八年
    度上易字第一八七號案件判決書、八十九年度毒偵緝字第一三、一四號案件不起
    訴處分書及臺灣桃園地方法院檢察署刑案資料查註紀錄表、臺灣高等法院被告全
    國前案紀錄表、臺灣高等法院檢察署刑案紀錄簡覆表各一份附卷可參。綜上所述
    ，被告於五年內三犯毒品危害防制條例第十條第二項之罪，事證明確，犯行洵堪
    認定。
二、核被告所為，係犯毒品危害防制條例第十條第二項之施用第二級毒品罪。其施用
    第二級毒品安非他命前後之持有第二級毒品安非他命之低度行為，應為施用之高
    度行為所吸收，不另論罪。被告於行為後，刑法第四十一條將原「犯最重本刑為
    三年以下有期徒刑以下之刑之罪，而受六月以下有期徒刑或拘役之宣告，因身體
    、教育、職業或家庭之關係，執行顯有困難者，得以一元以上三元以下折算一日
    ，易科罰金」之規定，於九十年一月四日修正為刑法第四十一條第一項前段，修
    正後之新規定為「犯最重本刑為五年以下有期徒刑以下之刑之罪，而受六個月以
    下有期徒刑或拘役之宣告，因身體、教育、職業、家庭之關係或其他正當事由，
    執行顯有困難者，得以一元以上三元以下折算一日，易科罰金」，上開修正後之
    新規定已於九十年一月十日經總統公布，而於同年一月十二日生效施行，是被告
    行為後法律已有變更，應依刑法第二條第一項前段之規定，適用上開修正後之規
    定，附此敘明。爰審酌被告前有二次施用毒品案件，經送觀察、勒戒後，仍不思
    戒絕，竟又再觸犯本件犯行，一再戕害己身，顯示其定力不足、意志不堅、易受
    外界誘惑，原不宜寬縱，惟念其於本院審理中悔意甚殷，坦承犯行，態度良好等
    一切情狀，量處如主文所示之刑，並諭知易科罰金之折算標準，以示懲儆。扣案
    之第二級毒品安非他命一包（毛重０．五公克），係本件查獲之毒品，應依毒品
    危害防制條例第十八條第一項前段之規定宣告沒收銷燬之；至扣案之吸食器一組
    ，係供施用毒品安非他命犯罪所用之物，且為被告所有，業經被告供明在卷，併
    依刑法第三十八條第一項第二款之規定宣告沒收。
據上論斷，應依刑事訴訟法第二百九十九條第一項前段，毒品危害防制條例第十條第
二項、第十八條第一項前段、第二十條第三項前段，刑法第十一條、第二條第一項前
段、修正後第四十一條第一項前段、第三十八條第一項第二款，罰金罰鍰提高標準條
例第二條，判決如主文。
本案經檢察官黃謀信到庭執行職務。
中      華      民      國    九十      年      六      月      七      日
                                臺灣桃園地方法院刑事第六庭
                                      法  官  曾  家  貽
右正本證明與原本無異。
如不服本判決，應於判決送達後十日內向本院提出上訴狀( 應附繕本 )，上訴於
臺灣高等法院。
                                      書記官  陳      珊
中      華      民      國    九十      年      六      月      十四    日
附論罪科刑依據之法條：
毒品危害防制條例第十條第二項：
施用第二級毒品者，處三年以下有期徒刑。


司法院資訊處製作；財團法人民間司法改革基金會備份。
